---
title: "Analise RAIS"
output: html_document
editor_options: 
  markdown: 
    wrap: 72
---

```{r, echo=FALSE, warning=FALSE}
#Pacotes utilizados nesta analise:
library(bigrquery)
library(dplyr)
library(ggplot2)
library(forcats)
```

# Conectando

Conectando com o datalake da Base dos Dados:

```{r, eval=FALSE, echo=FALSE, warning=FALSE}
#eval=FALSE porque nao precisa rodar esse chunk nas proximas vezes,
#caso o arquivo ja esteja salvo localmente.
conexao <- bigrquery::dbConnect(
  bigrquery::bigquery(),
  project = "basedosdados",
  dataset = "br_me_rais",
  billing = "rais-pmsb"
)

bigrquery::bq_auth("pedrobarrosrjsp@gmail.com")

cbo_2002_cd <- c("252515", "252525", "211110",
                 "211205", "211210", "411035",
                 "211210", "131120", "211215")

#Essa pesquisa custa 270GB quando for coletada.
microdados_cd_2013up <- tbl(conexao, "microdados_vinculos") |>
  select(everything()) |>
   filter(
     ano >= 2013,
     ano <= 2021,
     cbo_2002 %in% cbo_2002_cd
   )

microdados_cd_2013up <- collect(microdados_cd_2013up)

microdados_cd_2013up |>
  readr::write_rds(
    "~/ProjetosR/portfolio_pedro/data/microdados_cd_2013up.rds",
    compress = "xz"
  )

remove(conexao, cbo_2002_cd)
```

# Perguntas de pesquisa:

Pergunta ampla: 1. Quando ganha uma pessoa que trabalha com ciência de
dados?

Perguntas específicas:

1.  Como o valor varia ao longo dos anos?

2.  Como o valor varia regionalmente?

3.  Como o valor varia em relação às características pessoais?

    1.  Gênero;

    2.  Raça;

    3.  Idade.

4.  Há algum setor da economia (CNAE) em que as contratações estão
    acelerando?

5.  Em qual setor da economia (CNAE) os cientistas de dados ganham mais?

Recorte: CBO_2002: Ano: a partir de 2013, pois antes disso é difícil de
falar em "cientista de dados" antes disso.

## Como o valor varia ao longo dos anos?

Gráfico e tabela de remuneração média anual:

```{r}
#Se ja tiver salvo o arquivo localmente, carregar aqui.
#Se nao, voltar no chunk anterior e baixar.
microdados_cd_2013up <- readr::read_rds(
  "~/ProjetosR/portfolio_pedro/data/microdados_cd_2013up.rds"
)

#Remuneração média por ano:
tabela_remun_med_anual <- microdados_cd_2013up |>
  group_by(ano) |>
  summarise(remun_med = mean(valor_remuneracao_media))

tabela_remun_med_anual |>
  ggplot(aes(x = ano, y = remun_med))+
  geom_col()+
  scale_x_continuous(breaks = 2013:2021)

knitr::kable(tabela_remun_med_anual)

remove(tabela_remun_med_anual)
```

## Como o valor varia regionalmente?

Corte temporal: 2017 a 2020, quando os salários estagnaram.

```{r}
tabela_uf_media_2017up <- microdados_cd_2013up |>
  filter(ano >= 2017) |>
  mutate(
    sigla_uf = as_factor(sigla_uf),
    sigla_uf = fct_reorder(sigla_uf, valor_remuneracao_media, mean)
  ) |>
  group_by(sigla_uf) |>
  summarise(remun_med = mean(valor_remuneracao_media), .groups = "drop")

tabela_uf_media_2017up |>
  ggplot(aes(y = sigla_uf, x = remun_med))+
  geom_col()+
  labs(y = "UF", x = "Remuneração média (R$, 2017 a 2020)")

remove(tabela_uf_media_2017up)
```

## Como o valor varia em relação às características pessoais? Gênero

```{r}
microdados_cd_2013up |>
  group_by(sexo) |>
  summarise(
    remun_med    = mean(valor_remuneracao_media),
    remun_median = median(valor_remuneracao_media),
    .groups = "drop") |>
  knitr::kable()



```

## Como o valor varia em relação às características pessoais? Raça

```{r}
microdados_cd_2013up |>
  group_by(raca_cor) |>
  summarise(
    remun_med    = mean(valor_remuneracao_media),
    remun_median = median(valor_remuneracao_media),
    .groups = "drop") |>
  knitr::kable()

```

## Como o valor varia em relação às características pessoais? Idade

```{r}
microdados_cd_2013up |>
  group_by(idade) |>
  summarise(
    remun_med    = mean(valor_remuneracao_media),
    remun_median = median(valor_remuneracao_media),
    .groups = "drop") |>
  knitr::kable()

```

```{r, eval=FALSE}
distill::create_theme("tema_aleatorio")
```
